# 问题咨询

提问人：lyjdgfl 时间：2015-11-27 11:08:08
陈版：现我公司下设一职工医院根据上级文件精神，进行关闭清理。我公司是汽车零部件加工生产销售单位，与职工医院业务不存在业务关联，也不存在投资与被投资关系。根据清理公告，我公司拟接收该医院的债权及债务。 我是这样理解的，不知对否？特请教。 1 、我公司根据该职工医院的债权债务明细直接并入公司的生产经营账簿，因职工医院经营与我公司的生产经营活动无关联，可否将资产及负债的差额进入营业外收支? 2、原来职工医院应付未付的工资，原职工医院挂账在“应付职工薪酬--工资”会计科目，那公司在并账时，是否可以与公司的“应付职工薪酬--工资”直接合并，还是冲减医院的"应付职工薪酬--工资"转入"应付职工薪酬---应付福利费“？

回答人：chenyiwei
你公司历史上对该职工医院有无资金或设备、场地等投入？是否实际控制该医院？ 如果此前即实际控制的，则按照该医院的资产、负债在你公司的合并资产负债表上所反映的金额直接并入你公司账簿即可，参照《企业会计准则解释第 7 号》第四条规定处理。 如果此前名为你公司的职工医院，但实际上并不控制该医院的，则参照非同一控制下吸收合并处理，其各项资产、负债按公允价值入账，差额确认为商誉或营业外收入，但对该商誉，应在年末进行减值处理。 如果今后该医院将作为你公司的内设职工福利部门管理，则其所有的经费开支均应从应付职工薪酬——福利费中列支。 以前可能没有足额提取的工会经费和职工教育经费等，应谨慎考虑仍须支付的可能性，对基本确定无需支付的部分可以不用再补提。